【裁判字號】    89,簡上,82
【裁判日期】    900215
【裁判案由】    傷害
【裁判全文】
臺灣雲林地方法院刑事判決                          八十九年度簡上字第八二號
    上  訴  人
    即  被  告  丁○○
右列上訴人因傷害案件，不服本院虎尾簡易庭八十九年度虎簡字第二○五號中華民國
八十九年十月十二日第一審判決（聲請案號：台灣雲林地方法院檢察署八十九年度偵
字第三八六六號）提起上訴，本院管轄第二審之合議庭判決如左：
    主  文
上訴駁回。
丁○○緩刑參年。
    事  實
一、丁○○與其妻甲○○於民國八十九年八月九日九時四十分許，在雲林縣崙背鄉○
    ○村○○路三十二號某成衣店購買衣服時，因不滿老板娘丙○○之服務態度，遂
    與丙○○及其夫乙○○發生口角，乙○○憤而出手毆打丁○○，丁○○亦基於傷
    害之犯意，回手還擊，乙○○即持鐵管毆打丁○○受傷（乙○○傷害部分因未上
    訴已確定），而丁○○在與乙○○互毆之際，亦致乙○○受有右肩撕裂傷（2Ｘ1
    公分、0.2Ｘ0.5公分）、左手無名指撕裂傷（0.1Ｘ0.1公分）之傷害。
二、案經乙○○訴請雲林縣警察局西螺分局報請台灣雲林地方法院檢察署檢察官偵查
    後，聲請以簡易判決處刑。
    理  由
一、訊據被告丁○○固自承與告訴人乙○○因購物時發生口角一節，然矢口否認有何
    傷害犯行，辯稱：是乙○○先用手打我的嘴巴及肚子，我就走到門外要回家，乙
    ○○就拿一根鐵棍從後面打我，我就抱住他並且抓住鐵棍，請我太太報警處理。
    他手指上的傷是他出拳打到我的嘴而受傷云云。惟查：告訴人乙○○到庭指訴：
    係伊與被告扭打並扣住被告脖子時，被告趁機咬傷伊手指頭及手肘內側等語明確
    ，核與診斷證明書所載傷勢均為細小撕裂傷相符，有診斷證明書一紙附卷可稽。
    參以被告於本院審理時亦供稱：「乙○○有用手勒住我的脖子，我用手把他的右
    手拉開」等語，足見告訴人與被告扭打間，確有勒住被告脖子之情事，而衡情一
    般人遭他人勒住脖子時，因施力困難而無法直接掙脫，情急之際以牙齒咬傷手臂
    ，應與常情相符，是告訴人指述被告傷害伊之情節，應非虛構之詞，洵堪採信。
    且被告於警訊時陳稱：「乙○○出手毆打我，致我嘴巴受傷，而我便防禦」，於
    本院調查時又供稱：「我是回擋而已，我沒有還手，所以我沒有打他」等語，核
    與被告辯稱未理會告訴人而欲逕行離去一節顯不相符，又本案被告與告訴人口角
    互毆彼此成傷，雙方均稱係對方先動手，而證人甲○○又係被告之妻，其證言非
    無偏頗，又查無其他證據證明係告訴人先行侵害，自不得主張正當防衛（最高法
    院十七年上字第六八六號）。末衡諸常情，告訴人與被告既素昧平生，宿無仇隙
    ，何以至持鐵管將被告打傷之地步，足見被告與告訴人在此之前，確有因口角致
    徒手互毆而使衝突昇高之情事甚明。綜上所述，被告所辯無非避重就輕之詞，不
    足採信，本件事證明確，被告犯行堪以認定。
二、核被告丁○○所為，係犯刑法第二百七十七條第一項傷害罪。原審認被告罪證明
    確，因予適用刑法第二百七十七條第一項、第四十一條、罰金罰鍰提高標準條例
    第一條前段、第二條等規定，量處被告拘役五十日，並諭知易科罰金之折算標準
    。本院經核原判決認事用法及量刑，俱無不合。又按刑法第四十一條已於九十年
    一月十二日經總統公布修正生效為第四十一條第一項：「犯最重本刑為五年以下
    有期徒刑以下之刑之罪，而受六個月以下有期徒刑或拘役之宣告，因身體、教育
    、職業、家庭之關係或其他正當事由，執行顯有困難者，得以一元以上三元以下
    折算一日，易科罰金」。本件被告犯罪日期既在前述法律修正前，犯罪後法律已
    有變更，又比較新舊法，本件均得易科罰金，依刑法第二條第一項前段之規定，
    應適用裁判時之新法即修正後之刑法第四十一條第一項規定，諭知易科罰金之折
    算標準，雖原審法院漏未審酌及此，然此並不影響判決結果，是被告上訴意旨指
    摘原判決不當，為無理由，應予駁回。又被告素行良好，前未曾受有期徒刑以上
    刑之宣告，有台灣雲林地方法院檢察署刑案資料查註紀錄表及台灣高等法院被告
    全國前案紀錄表各一紙在卷足憑，被告雖因細故而與人衝突，然告訴人之傷勢輕
    微，本院認其經此偵審程序及科刑教訓後，當益知警惕，應無再犯之虞，因認所
    宣告之刑，以暫不執行為適當，併予宣告緩刑三年，以勵來茲而啟自新。
據上論斷，應依刑事訴訟法第四百五十五條之一第三項、第三百六十八條、刑法第七
十四條第一款，判決如主文。
本案經檢察官陳永豐到庭執行職務。
中      華      民      國      九十      年      二      月    十五    日
                                        臺灣雲林地方法院刑事第二庭
                                            審判長法官  紀文勝
                                            法      官  吳福森
                                            法      官  趙思芸
右正本證明與原本無異。
不得上訴。
                                            書  記  官  王淑美
中      華      民      國      九十      年      二      月    十五    日
刑法第二百七十七條
傷害人之身體或健康者，處三年以下有期徒刑、拘役或一千元以下罰金。
犯前項之罪因而致人於死者，處無期徒刑或七年以上有期徒刑，致重傷者，處三年以
上十年以下有期徒刑。


司法院資訊處製作；財團法人民間司法改革基金會備份。
